【裁判字號】    99,易,1876
【裁判日期】    990813
【裁判案由】    毒品危害防制條例
【裁判全文】
臺灣臺北地方法院刑事判決              99年度易字第1876號
公  訴  人  臺灣臺北地方法院檢察署檢察官
被      告  甲○○
上列被告因毒品危害防制條例案件，經檢察官提起公訴（99年度
毒偵字第2205號），本院判決如下：
    主  文
甲○○施用第二級毒品，處有期徒刑伍月，如易科罰金，以新臺
幣壹仟元折算壹日。
    事  實
一、甲○○前於民國97年間因違反毒品危害防制條例案件，經本
    院以97年度毒聲字第730號裁定送觀察勒戒後，認其無繼續
    施用毒品傾向，於97年12月30日執行完畢釋放，並由臺灣臺
    北地方法院檢察署檢察官於98年1月5日以97年度毒偵字第
    2717 號為不起訴處分。其於觀察勒戒執行完畢釋放後，5年
    內又於98年5月間違反毒品危害防制條例案件，經本院於98
    年10 月8日以98年度簡字第3536號判處有期徒刑4月確定（
    尚未執行完畢，不構成累犯）。竟仍不知悔改，復基於施用
    第二級毒品之犯意，於99年4月27日為警採尿前回溯96小時
    內某時，在臺灣地區某不詳處所，以不詳方式，施用第二級
    毒品甲基安非他命1次。嗣於99年4月27日經警通知採尿送驗
    結果呈甲基安非他命陽性反應，始悉上情。
二、案經臺北市政府警察局大安分局報告臺灣臺北地方法院檢察
    署檢察官偵查起訴。
    理  由
一、訊據被告甲○○矢口否認於99年4月27日為警採尿前回溯96
    小時內某時，有何施用第二級毒品甲基安非他命之犯行，並
    辯稱:我沒有施用，本案應該是與上一次為同一案件云云。
    惟查，被告於上揭時、地，至臺北市政府警察局大安分局接
    受採尿後，經警送驗結果，呈甲基安非他命類陽性反應，有
    經被告親自簽署確認之應受尿液採驗人尿液檢體採集送驗紀
    錄表、臺灣尖端先進生技醫藥股份有限公司於99年5月7日出
    具之濫用藥物檢驗報告（參毒偵卷第6-7頁）在卷可稽。按
    安非他命經施用進入人體後，經人體代謝作用，約70%於24
    小時內自尿中排出，約90%於96小時內自尿中排出，最長可
    能不會超過4日（行政院衛生署藥物食品檢驗局81年2月8日
    （81）藥檢壹字第00 1156號函參照）。本件被告於前開時
    間經採集尿液送驗結果，既呈甲基安非他命陽性反應，自足
    徵被告確有施用第二級毒品甲基安非他命之行為。被告雖執
    上詞置辯，然查被告本次接受採尿之時間，距被告前次犯行
    已近11個月，豈有可能為同一案件。是被告辯稱本案與前案
    是同一案件，以及否認施用第二級毒品甲基安非他命之犯行
    云云，均為事後卸責之詞，不足採信。被告前於97年間因違
    反毒品危害防制條例案件，經本院以97年度毒聲字第730號
    裁定送觀察勒戒後，認其無繼續施用毒品傾向，於97年12月
    30日執行完畢釋放後，5年內又於98年間違反毒品危害防制
    條例案件，經本院於98年10月8日以98年度簡字第3536號判
    處有期徒刑4月確定，此有臺灣高等法院被告前案紀錄表在
    卷可稽。其又犯本件施用第二級毒品罪，自應依法論科。
二、按甲基安非他命屬毒品危害防制條例第2條第2項第2款所規
    定之第二級毒品。是核被告所為，係犯毒品危害防制條例第
    10條第2項之施用第二級毒品罪。其施用第二級毒品甲基安
    非他命時，持有第二級毒品甲基安非他命之低度行為，為其
    施用之高度行為所吸收，不另論罪。爰審酌被告已因施用毒
    品案件，而接受觀察勒戒及科刑，竟再犯本件施用毒品罪，
    ，參酌施用毒品係屬自戕行為，以及被告犯後猶以本案與前
    開11月前所犯為同一案件之不合理陳述為辯解，顯見其犯後
    毫無悔改之意等一切情狀，量處如主文所示之刑，併諭知易
    科罰金之折算標準。
據上論斷，應依刑事訴訟法第284條之1、第299條第1項前段，毒
品危害防制條例第10條第2項，刑法第11條前段、第41條第1項前
段，判決如主文。
本案經檢察官蔡彥守到庭執行職務
中    華    民    國    99    年    8     月    13    日
                  刑事第四庭   法  官   李桂英
上正本證明原本無異。
如不服本判決應於收受送達後10日內向本院提出上訴書狀，並應
敘述具體理由；其未敘述上訴理由者，應於上訴期間屆滿後20日
內向本院補提理由書（均須按他造當事人之人數附繕）「切勿逕
送上級法院」。
                                書記官  嚴君珮
中    華    民    國    99    年    8     月    13    日
附錄本案論罪科刑法條全文
毒品危害防制條例第10條
施用第一級毒品者，處 6 月以上 5 年以下有期徒刑。
施用第二級毒品者，處 3 年以下有期徒刑。

司法院資訊處製作；財團法人民間司法改革基金會備份。
